臺灣雲林地方法院刑事判決
110年度易字第363號
公  訴  人  臺灣雲林地方檢察署檢察官
被      告  陳英傑





上列被告因竊盜案件，經檢察官提起公訴（110年度偵字第3765
號），本院判決如下：
    主  文
本件公訴不受理。
    理  由
一、公訴意旨詳如附件起訴書所載。 
二、按被告死亡者，應諭知不受理之判決；又不受理判決，得不
    經言詞辯論為之，刑事訴訟法第303條第5款、第307條分別
    定有明文。經查，被告陳英傑於民國110年8月6日死亡，此
    有個人基本資料查詢結果在卷可參（見本院卷第277頁），
    揆諸前揭規定，爰不經言詞辯論，逕為諭知不受理之判決。
據上論斷，應依刑事訴訟法第303條第5款、第307條，判決如主
文。 
本案經檢察官黃立夫提起公訴，檢察官魏偕峯到庭執行職務。
中　　華　　民　　國　　110 　年　　8 　　月　　20　　日
                  刑事第四庭　法　官　廖奕淳
以上正本證明與原本無異。
如不服本判決應於收受判決後 20 日內向本院提出上訴書狀，並
應敘述具體理由；其未敘述上訴理由者，應於上訴期間屆滿後
20 日內向本院補提理由書（均須按他造當事人之人數附繕本）
。「切勿逕送上級法院」。
                              書記官  陳玫燕
中　　華　　民　　國　　110 　年　　8 　　月　　20　　日
附件：
臺灣雲林地方檢察署檢察官起訴書
                                     110年度偵字第3765號
　　被　　　告　陳英傑　男　36歲（民國00年0月0日生）
　　　　　　　　　　　　住彰化縣○○鄉○○村0鄰○○路○
　　　　　　　　　　　　　段000號
　　　　　　　　　　　　居彰化縣○○鄉○○村0鄰○○路○
　　　　　　　　　　　　　段000巷00號
　　　　　　　　　　　　國民身分證統一編號：Z000000000號
上列被告因竊盜案件，已經偵查終結，認應該提起公訴，茲將犯
罪事實及證據並所犯法條分敘如下：
　　　　犯罪事實
 一、陳英傑意圖為自己不法之所有，於附表所示之時間及地點
     ，持客觀上足以造成他人生命及身體危害之兇器鐵製扳手
     （未扣案），以如附表所示之方式，竊得如附表所示張家
     銘、鄭評、江啟德、楊峻維、廖水木、蔡甯淵、何壬癸及
     蒲金隆等人所停放車輛上之電瓶共15個，其後，並將之每
     個電瓶約新台幣（下同）100元至400元不等，或以每公斤1
     2元至13元不等之價格，變賣予不知情之數個資源回收商。
二、案經張家銘、鄭評、立冠空調工程有限公司、蔡甯淵、何壬
    癸及蒲金隆訴由雲林縣警察局斗六分局報告偵辦。
        證據並所犯法條
一、證據清單及待證事實：
編號 證據名稱 待證事實  1 被告陳英傑於警詢及偵查中之供述 上開所有之犯罪事實。  2 告訴人及被害人張家銘、鄭評、江啟德、楊峻維、廖水木、蔡甯淵、何壬癸及蒲金隆等人於警詢中之證述 上開所有之犯罪事實。   3  指認犯罪嫌疑人紀錄表、現場相片28張（含路邊監視器翻拍照片之分析對照）、監視器光碟、車輛詳細資料報表、雲林縣警察局斗六分局斗六派出所受理案件證明單、受理各類案件紀錄表、相片影像資料查詢結果及全戶戶籍資料查詢結果 上開所有之犯罪事實。 
二、核被告所為，係犯刑法第321條第1項第3款之持兇器加重竊
    盜之罪嫌，且其上開7次所犯，犯意各別，請予以分論併罰
    之。至其所竊得之15個電瓶，請依刑法第38條之1第1項、第
    3項等規定，宣告沒收之，若有全部或一部不能沒收或不宜
    執行沒收時，再追徵其價額。
三、依刑事訴訟法第251條第1項提起公訴。
  　此　致
臺灣雲林地方法院
中　　華　　民　　國　 110　　年　　5　 月　　 26 　　日
    　　　　　　　　　　　　　　　檢　察　官  黃  立  夫
本件證明與原本無異
中　　華　　民　　國　 110　　年　　6 　　月　　4 　　日
                                  書  記  官  周  俐  君
附錄本案所犯法條
中華民國刑法第321條
犯前條第1項、第2項之罪而有下列情形之一者，處6月以上5年以
下有期徒刑，得併科50萬元以下罰金：
一、侵入住宅或有人居住之建築物、船艦或隱匿其內而犯之。
二、毀越門窗、牆垣或其他安全設備而犯之。
三、攜帶兇器而犯之。
四、結夥三人以上而犯之。
五、乘火災、水災或其他災害之際而犯之。
六、在車站、港埠、航空站或其他供水、陸、空公眾運輸之舟、
    車、航空機內而犯之。
前項之未遂犯罰之。
中華民國刑法第320條
意圖為自己或第三人不法之所有，而竊取他人之動產者，為竊盜
罪，處5年以下有期徒刑、拘役或50萬元以下罰金。
意圖為自己或第三人不法之利益，而竊佔他人之不動產者，依前
項之規定處斷。
前二項之未遂犯罰之。
附表：  
編號 時間 地點 被害人 行為模式  1 110年5月8日上午8時18分至27分許 雲林縣○○市○○街000號對面路邊 張家銘（提告訴） 被告騎乘車號000-000號機車至該處，持車用扳手以拆卸之方式，竊得張家銘所有之車號0000-00號自小貨車上之電瓶1個（價值約6000元）。  2 110年5月10日上午10時54分至11時2分許 雲林縣斗六市台大醫院雲林分院斗六院區大門對面之停車場處 鄭評（提告訴） 被告騎乘130-MMM號普通重機車至該處，持車用扳手拆卸之方式，竊得鄭評所有之車號00-0000號自小貨車之電瓶1個（價值約3500元）。  3 110年5月9日上午1時36分許 雲林縣斗六市家樂福賣場旁之天橋下路邊 江啟德（未提告訴） 被告騎乘130-MMM號普通重機車至該處，持車用扳手拆卸之方式，竊得江啟德所有之車號000-0000號自小貨車上之電瓶1個（價值約3500元）。  4 110年5月12日14時24分至31分許 雲林縣斗六市大學路3段及仁愛路路口之路邊某處 立冠空調工程有限公司所有，楊峻維管領（提告訴） 被告騎乘130-MMM號普通重機車至該處，持車用扳手拆卸之方式，竊得立冠空調工程有限公司所有，由楊峻維所管領之車號0000-00號自小貨車號自小貨車之電瓶1個（價值3300元）。  5 110年5月11日上午2時20分至31分許 雲林縣斗六市明德路及武陵街之路口陸橋下路邊某處 廖水木（未提告訴） 被告騎乘130-MMM號普通重機車至該處，持車用扳手拆卸之方式，竊得廖水木所有車號00-0000號自小貨車上之電瓶1個（價值1300元）。  6 110年5月9日上午1時35分許 雲林縣斗六市榮譽路埤頭橋旁之某空地處  蔡甯淵（有提告訴） 被告騎乘130-MMM號普通重機車至該處，持車用扳手拆卸之方式，竊得盟鑫交通股份有限公司所有、由蔡甯淵所管領之車號000-0000號營業曳引車上之電瓶2個（價值1萬6000元）。  7 110年5月11日17時至34分前之某時許 雲林縣斗六市社口街社口橋附近某工地處 何壬癸（有提告訴） 被告騎乘130-MMM號普通重機車至該處，持車用扳手拆卸之方式，竊得成鴻有限公司所有、由何壬癸所管領之挖土機上電瓶2個（價值7800元）  8 110年5月12日14時至15時許 雲林縣斗六市明德路及公理路旁人文夜市之某空地處 蒲金隆（有提告訴） 被告騎乘130-MMM號普通重機車至該處，持車用扳手拆卸之方式，竊蒲金隆所管理而停放於該處之自用小客車4台、自用大貨車2台上(均未裝設車牌)之電瓶共6個（價值共2萬3000元）。